【裁判字號】    98,訴,2856
【裁判日期】    981008
【裁判案由】    毒品危害防制條例
【裁判全文】
臺灣臺中地方法院刑事判決              98年度訴字第2856號
公  訴  人  臺灣臺中地方法院檢察署檢察官
被      告  乙○○
                    樓之1
                    (現另案於臺灣臺中監獄臺中分監執行中)
上列被告因施用毒品案件，經檢察官提起公訴 (98年度毒偵字第
2775號)，被告於本院準備程序進行中就被訴事實為有罪之陳述
，經本院合議庭裁定由受命法官獨任進行簡式審判程序，判決如
下：
    主  文
乙○○施用第一級毒品，累犯，處有期徒刑捌月，扣案之第一級
毒品海洛因玖包（合計驗餘淨重壹點捌壹公克，空包裝總重貳點
貳伍公克）沒收銷燬之、注射針筒貳支、藥鏟貳支、鬆緊帶貳條
均沒收。
    犯罪事實及理由
一、犯罪事實：
(一)乙○○前於民國95年間因施用毒品案件，經臺灣南投地方法
    院裁定送觀察、勒戒後，認有繼續施用毒品之傾向，經同院
    裁定令入戒治處所施以強制戒治，於96年4月13日停止處分
    出監，並由臺灣南投地方法院檢察署檢察官以96年度戒毒偵
    字第38、39、40號為不起訴處分在案；又於97年間因詐欺案
    件，經臺灣高等法院臺中分院以97年度上易字第2084號判處
    有期徒刑2月確定，於98年1月16日易科罰金執行完畢。仍無
    法戒除毒癮，復基於施用第一級毒品海洛因之犯意，於98年
    7月9日上午11時許，在臺中市干城車站之廁所內，以將海洛
    因摻水稀釋後，再以針筒注射入人體之方式，施用第一級毒
    品海洛因1次。嗣於同日下午1時30分許，乙○○因騎乘車牌
    號碼030-EMM號重型機車闖紅燈，為警在臺中縣霧峰鄉○○
    ○路與光明路口查獲，其於警方尚未查悉其有本案之施用第
    一級毒品海洛因犯行前，主動自其右口袋中取出第一級毒品
    海洛因9包 (合計驗餘淨重1.81公克；空包裝總重2.25公克)
    、其所有供施用海洛因所用之注射針筒2支、藥鏟2支及鬆緊
    帶2條，向司法警察自首上揭施用海洛因犯行，而接受審判
    ，同日經其同意採集其尿液送驗，結果呈現嗎啡 (海洛因進
    入人體後水解之反應)陽性反應，始查獲上情。
(二)案經臺中縣警察局霧峰分局報請臺灣臺中地方法院檢察署檢
    察官偵查起訴。
二、理由：
(一)本案被告乙○○所犯係死刑、無期徒刑、最輕本刑為3年以
    上有期徒刑以外之罪，被告於準備程序中就被訴事實為有罪
    之陳述，經告知簡式審判程序之旨，並聽取公訴人及被告之
    意見後，本院合議庭認為適宜而依刑事訴訟法第273條之1第
    1項規定，裁定由受命法官獨任進行簡式審判程序，且依同
    法第273條之2、第159條第2項之規定，不適用傳聞法則有關
    限制證據能力之相關規定，合先敘明。
(二)據以論罪之證據名稱：
    1.被告乙○○於警詢、偵訊及本院審理時之自白。
    2.臺中縣警察局霧峰分局搜索扣押筆錄、扣押物品目錄表、
      毒品尿液真實姓名對照表、中山醫學大學附設醫院檢驗科
      藥物檢測中心尿液檢驗報告、刑案現場測繪圖各1紙、現
      場照片4張。
    3.扣案之注射針筒2支、藥鏟2支、鬆緊帶2條。
    4.扣案之第一級毒品海洛因9包 (合計驗餘淨重1.81公克，
      空包裝總重2.25公克)及法務部調查局濫用藥物實驗室98
      年8月3日調科壹字第09823021050號鑑定書1紙。
    5.臺灣臺中地方法院檢察署刑案資料查註紀錄表、臺灣高等
      法院被告前案紀錄表各1份。
    6.綜上各節相互佐證，被告自白核與事實相符，應堪採信，
      本案事證明確，被告犯行堪以認定，應予依法論科。
(三)論罪與量刑：
    1.按海洛因為毒品危害防制條例第2條第2項第1款所明定之
      第一級毒品。核被告乙○○所為，係犯毒品危害防制條例
      第10條第1項之施用第一級毒品罪。被告為供己施用而於
      施用前持有第一級毒品之低度行為，為其施用之高度行為
      所吸收，不另論罪。
    2.查被告有如犯罪事實欄所載論罪科刑執行情形，有卷附臺
      灣高等法院被告前案紀錄表1份可按，其受有期徒刑執行
      完畢後5年以內再故意犯本案法定刑為有期徒刑之罪，為
      累犯，應依刑法第47條第1項規定加重其刑。
    3.被告於有偵查犯罪職權之機關或個人未發現其犯本案施用
      第一級毒品罪前，主動自其右口袋中取出第一級毒品海洛
      因9包，其所有供施用海洛因所用之藥鏟2支、注射針筒2
      支及鬆緊帶2條，向承辦警員自首上開施用第一級毒品海
      洛因犯行，此據被告於警詢時供明在卷，有被告警詢筆錄
      、警員職務報告書各1份在卷可參。被告在警員未發現有
      確切之根據得為合理之懷疑前，主動供述其施用第一級毒
      品海洛因犯行，並接受裁判，符合自首之規定，爰依刑法
      第62條前段規定，減輕其刑，並依法先加重後減輕之。
    4.爰審酌被告前經觀察、勒戒及強制戒治之執行，仍未能戒
      斷其施用毒品之惡習，猶因施用海洛因再犯本案，無視於
      毒品對於自身健康之戕害及國家對於杜絕毒品犯罪之禁令
      ，顯未衷心悛悔，漠視法令之禁制，惟兼衡酌其施用海洛
      因所生危害實以自戕健康為主，於他人尚無明顯重大危害
      ，及犯後終能供認無隱，態度尚佳等一切情狀，量處如主
      文所示之刑。
    5.扣案之第一級毒品海洛因9包，係屬毒品危害防制條例第2
      條第2項第1款所定之第一級毒品，有前揭鑑定書在卷可參
      ，因外袋包裝與其內之海洛因粉末難以完全析離，俱視為
      一體，不問屬於犯人與否，應依毒品危害防制條例第18條
      第1項前段之規定，均宣告沒收銷燬之。而鑑驗耗損之海
      洛因，既已滅失，爰不另行諭知沒收銷燬。另扣案之注射
      針筒2支、藥鏟2支、鬆緊帶2條，係被告所有供施用第一
      級毒品海洛因所用之物，業經被告供承在卷，應依刑法第
      38條第1項第2款之規定宣告沒收。
三、應適用之法條：
    依刑事訴訟法第273條之1第1項、第299條第1項前段、第310
    條之2、第454條，毒品危害防制條例第10條第1項、第18條
    第1項前段，刑法第11條、第47條第1項、第62條前段、第38
    條第1項第2款，判決如主文。
本案經檢察官甲○○到庭執行職務。
中    華    民    國    98    年    10    月    8     日
                  刑事第十七庭    法  官  簡芳潔
以上正本證明與原本無異。
如不服本判決應於收受送達後10日內向本院提出上訴書狀，並應
敘述具體理由；其未敘述上訴理由者，應於上訴期間屆滿後20日
內向本院補提理由書（均須按他造當事人之人數附繕本）「切勿
逕送上級法院」。
                                  書記官  呂苗澂
中    華    民    國    98    年    10    月    8    日
附錄論罪科刑法條全文：
毒品危害防制條例第10條
施用第一級毒品者，處6月以上5年以下有期徒刑。
施用第二級毒品者，處3年以下有期徒刑。


司法院資訊處製作；財團法人民間司法改革基金會備份。
